最　高　行　政　法　院　裁　定
                                     100年度裁字第2882號
上  訴  人　財政部臺灣省北區國稅局
代　表　人　吳自心
　　　　　　　　　　　　　送達代收人　劉孟嘉
被 上訴 人　鄒永清
上列當事人間綜合所得稅事件，上訴人對於中華民國99年11月30
日臺北高等行政法院99年度簡字第174號判決，提起上訴，本院
裁定如下：
　　主  文
上訴駁回。
上訴審訴訟費用由上訴人負擔。
　　理  由
一、按對於適用簡易程序之裁判提起上訴，須經本院許可。前項
    許可，以訴訟事件所涉及之法律見解具有原則性者為限，行
    政訴訟法第235條定有明文。所謂法律見解具有原則性，係
    指該訴訟事件所涉及之法律問題意義重大，而有加以闡釋之
    必要而言。
二、被上訴人民國（下同）94年度有薪資所得新臺幣（下同）84
    0,000元，已超過當年度規定免稅額及標準扣除額之合計數
    ，未辦理綜合所得稅結算申報，經上訴人所轄新店稽徵所按
    單身者之免稅額及標準扣除額分別減除74,000元及44,000元
    ，並扣除薪資所得特別扣除額75,000元，核定綜合所得淨額
    647,000元，補徵應納稅額58,210元，並按所漏稅額處以0.4
    倍之罰鍰計23,200元（計至百元止，訴願決定及原判決均植
    為23,220元）。被上訴人不服，提起訴願，遭決定駁回後，
    提起行政訴訟，經原審適用簡易程序，而以99年度簡字第17
    4號判決（下稱原判決）撤銷訴願決定及原處分關於罰鍰部
    分，並駁回其餘之訴（即關於綜合所得稅本稅部分）。上訴
    人就罰鍰部分不服，提起本件上訴，求為判決廢棄原判決關
    於罰鍰部分，並駁回被上訴人在第一審此部分之訴（上訴聲
    明雖未記載其上訴範圍為此部分，惟由上訴理由狀第6頁倒
    數第2行之內容可知，應係指此部分）。
三、本件上訴意旨係以：綜合所得稅係採自行申報制，有所得即
    應申報，不因納稅義務人一時喪失人身自由，即得免除綜合
    所得稅結算申報義務。是被上訴人雖自95年1月20日起因案
    在押，惟其94年度既有薪資所得840,000元，已超過當年度
    規定免稅額及標準扣除額之合計數，即負有綜合所得稅結算
    申報義務。且被上訴人因案在押期間及自移送綠島監獄起至
    98年5月6日上訴人所轄新店稽徵所寄發裁處書止，係處於得
    與外界接見、通信之狀態，且有充裕的時間，自可委託他人
    代為辦理94年度綜合所得稅結算申報及補繳稅款，且該申報
    對被上訴人直接發生效力。詎被上訴人遲未辦理94年度綜合
    所得稅結算申報，亦未委託其兄鄒永藩代為申報，核有過失
    ，原處罰鍰並無違誤。故原判決認定被上訴人因案在押，喪
    失行動自由，且毒癮纏身、身心交迫，實難期能注意其負有
    綜合所得稅結算申報義務等節，與稅法之適用原則有違，而
    有判決不適用法規或適用不當之違法等語，為其論據。惟核
    其所陳上述理由，並無所涉及之法律見解具有原則性之情事
    。上訴人提起上訴，依首開規定及說明，不應許可，其上訴
    難謂合法，應予駁回。
四、據上論結，本件上訴為不合法。依行政訴訟法第249條第1項
    前段、第104條、民事訴訟法第95條、第78條，裁定如主文
    。
中　　華　　民　　國　　100　 年　　12　　月　　8　　 日
                    最高行政法院第二庭
                        審判長法官　劉　鑫　楨
                              法官　陳  鴻  斌
                              法官　姜　素　娥
                              法官　吳　慧　娟
                              法官　許　瑞　助

以  上  正  本  證  明  與  原  本  無  異
中　　華　　民　　國　　100　 年　　12　　月　　8　　 日
　　　　　　　　　　　　　　　書記官　莊　俊　亨